

Julien BELINGA (13/09/2000)

#### **A PROPOS**

Je suis un développeur avec plus d'un an d'expérience, motiver et ayant acquis de l'expérience professionnelle en temps que développeur web, je saurai m'adapter rapidement et me montrer pro-actif.

Je suis assidu et passionné. Je suis également très intéressé par la nouveauté et la découverte.

j'ambitionne à moyen/long terme de rejoindre une entreprise big-tech.

#### **COMPETENCES**

#### Langage de programmation

Web:

PHP, JavaScript, React

Objet & procédural: C, C++, JAVA, C#, python

Mobile:

Flutteur, Kotlin, React

**Outils:** 

Git, github, VScode, figma, redmine

#### Soft skills

esprit d'équipe, communication, résolution de problème

#### **LANGUES**

Anglais	C1-C2
Allemand	B1
Breton (billingue)	C2

#### **HOBBIES**

#### Les échecs

Joueur depuis mes 5 ans, j'ai joué quelques années en club à partir de mes 7 ans

#### Le sport

j'aime le sport en général, je pratique le football américain et le skate est l'une de mes passions

Culture nippone/manga

# **Développeur Freelance**

#### CONTACT



**TELEPHONE** 06 45 20 54 90



**EMAIL** 

julienbelinga29@gmail.com



**ADRESSE** 

3, avenue du Clipper 44000 Nantes



**LinkedIn**Julien Belinga

#### **EXPERIENCES PROFESSIONNELLES**

### 2022-2024 | Développeur Back-end | Capgemini

Développeur logiciel au sein de Capgemini JAVA

### 2021-2022 | Développeur web | EINDEN

Création de site web lier à un logiciel via une API et diverses autres missions

(PHP, JavaScript, HTML, CSS)

## 2020 | Stage développeur web | Avancenet

Développement d'un site vitrine sous forme de projet Utilisation du CMS Drupal

#### **FORMATION**

# 2022-2024 – Expert en informatique et système d'information

EPSI Nantes Master

### 2021-2022 - Concepteur Développeur d'application

EPSI Nantes
Bachelor DEVOPS

# 2021 – BTS SNIR Système numérique option informatique

Etablissement St-Félix la salle, Nantes

# 2018 – Baccalauréat scientifique Spécialité Sciences et vie de la terre option européenne

Lycée Diwan Carhaix, Carhaix